臺灣臺東地方法院刑事判決　　　　　　　　　　　　　　九十年度易字第三一八號
　　公　訴　人　臺灣台東地方法院檢察署檢察官
　　被　　　告　丁○○
右列被告因妨害自由案件，經檢察官提起公訴 (九十年度偵字第一二五八號)，本院
判決如左：
    主  文
丁○○連續以加害生命、身體、財產之事恐嚇他人致生危害於安全，處拘役參拾日，
如易科罰金，以參佰元折算壹日。
    事  實
一、丁○○因幫助乙○○○及丙○○處理親人後事，就報酬之給付與乙○○○及丙○○有所爭執，竟基於概括之犯意，先於民國九十年五月十七日下午二時三十分許
    ，前往台東縣延平鄉○○村○鄰○○路八十六號乙○○○及丙○○住處，對丙○○、乙○○○恐嚇稱：「如果錢不給我，你家人會死光光，家裡會失火。」、「
    丙○○要小心一點，如果你們家裏發生什麼事就知道了。」等欲加害生命、身體
    、財產之言語，使丙○○、乙○○○心生畏懼，致生危害於安全，復於同年月二
    十三日下午三時三十分許，在同上地點，再度以上開言語恐嚇丙○○及乙○○○
    ，使丙○○、乙○○○均心生畏懼，致生危害於安全。
二、案經乙○○○及丙○○訴由台東縣警察局關山分局報請台灣台東地方法院檢察署
    檢察官偵查起訴。
    理  由
一、訊據被告丁○○固承認於前開時地曾對告訴人乙○○○、丙○○口出如事實欄所
    載惡言，惟辯稱：其並非恐嚇，而是詛咒告訴人云云。惟查：前開被告之犯罪事
    實業據告訴人乙○○○、丙○○指訴歷歷，核與證人甲○○證述情節大致相符，
    且被告雖未於言詞中明確指出究係何人將以如何手段對付告訴人，然其欲以惡害
    通知使告訴人等因畏懼而屈服之意則灼然甚明，且告訴人陳稱：其等聽聞被告所
    言之後，均心生恐懼等語，足見被告此舉已致生危害安全之結果，是被告所辯，
    顯然避重就輕之詞，不足採信。綜上，本件事證明確，被告犯行堪以認定。
二、核被告所為，係犯刑法第三百零五條之恐嚇危害安全罪。被告前後二次恐嚇行為
    ，時間緊接，所犯為構成要件相同之罪，顯係基於概括犯意為之，為連續犯，應
    以一罪論處，並依法加重其刑。又被告以一行為恐嚇告訴人二人，成立相同之恐
    嚇危害安全罪，為想像競合犯，應依法從該罪處斷。爰審酌被告前科累累，有台
    灣高等法院被告全國前案紀錄表在卷可稽，竟又因金錢糾紛恐嚇他人，惡性非輕
    ，惟犯罪情節尚稱輕微，所生損害亦非重大等一切情狀，量處如主文所示之刑。
    並諭知易科罰金之折算標準。
三、另公訴人以被告於九十年五月二十三日下午三時三十分許，持磚塊朝前開告訴人
    乙○○○住處內丟擲，損壞乙○○○所有大門玻璃二塊、室內和室門及鏡子各一
    片，經告訴人乙○○○訴請偵辦，因認被告尚涉有刑法第三百五十四條之毀損器
    物罪。按告訴乃論之罪，告訴人於第一審辯論終結前得撤回其告訴，又刑法第三
    百五十四條之毀損罪須告訴乃論，刑事訴訟法第二百三十八條第一項及刑法第三
    百五十七條分別定有明文。茲據告訴人當庭撤回告訴，依照首開說明，本應依法
    諭知不受理之判決，惟公訴人認此部分與被告前開有罪部分有牽連犯之裁判上一
    罪關係，爰不另為不受理之諭知。
據上論斷，應依刑事訴訟法第二百九十九條第一項前段，刑法第五十六條、第三百零
五條、第五十五條、第四十一條第一項前段，罰金罰鍰提高標準條例第一條前段、第
二條判決如主文。
本案經檢察官洪政和到庭執行職務
中    華    民    國      九十一      年      一      月      十一      日
                                  臺灣臺東地方法院刑事庭
                                   審判長法  官 楊 力 進
                                         法  官 劉 柏 駿
                                         法  官 袁 雪 華
右正本證明與原本無異。
如不服本判決，應於判決送達後十日內向本院提出上訴狀。（須附繕本）
「切勿逕送上級法院」
                                         書記官 林 建 成
中    華    民    國      九十一      年      一      月      十五      日
中華民國刑法第三百零五條：
 (恐嚇危害安全罪)
以加害生命、身體、自由、名譽、財產之事，恐嚇他人致生危害於安全者
，處二年以下有期徒刑、拘役或三百元以下罰金。
